臺灣雲林地方法院刑事判決　　　　　　　100年度訴字第899號
公　訴　人　臺灣雲林地方法院檢察署檢察官
被　　　告　陳榮輝
上列被告因違反毒品危害防制條例案件，經檢察官提起公訴（10
0 年度毒偵字第1273號、第1468號），被告於本院準備程序進行
中，就被訴事實為有罪之陳述，經本院告知簡式審判程序意旨，
並聽取公訴人及被告之意見後，本院合議庭裁定由受命法官獨任
依簡式審判程序審理，並判決如下：
    主      文
陳榮輝施用第一級毒品，處有期徒刑捌月。扣案之殘渣袋壹個、
美娜水壹罐，均沒收之。
    事實及理由
一、犯罪事實：
    陳榮輝前因施用毒品案件，經觀察、勒戒後，認無繼續施用
    毒品之傾向，於民國94年10月27日釋放，並由臺灣彰化地方
    法院檢察署檢察官於同年月31日，以94年度毒偵字第5170號
    為不起訴處分確定。於上開觀察、勒戒執行完畢釋放後5 年
    內之99年9 月間，又再犯施用毒品案件，經臺灣雲林地方法
    院檢察署檢察官以99年度毒偵字第1432、1727號為緩起訴處
    分確定（嗣後陳榮輝於緩起訴期間因再犯施用毒品犯行，緩
    起訴處分經檢察官撤銷並提起公訴，由本院以100 年度訴字
    第811 號刑事判決判處有期徒刑7 月確定）。詎仍不知悔改
    ，復基於施用第一級毒品之犯意，於100 年8 月27日上午8
    時許，在雲林縣斗六市某加油站廁所內，以將毒品海洛因摻
    水後置入針筒注射身體之方式，施用第一級毒品海洛因1 次
    。嗣於同日上午9 時15分許，在雲林縣斗六市○○路與工業
    路口，因形跡可疑為警盤查，經其自行交付殘渣袋1 個、美
    娜水1 罐為警扣案，經採集尿液送驗，結果呈毒品可待因、
    嗎啡之陽性反應。
二、認定犯罪事實所憑之證據及理由：
  (一)本案被告陳榮輝所犯之罪，係死刑、無期徒刑、最輕本刑為
    3 年以上有期徒刑以外之罪，其於準備程序就前揭被訴事實
    為有罪之陳述，經受命法官告知簡式審判程序之旨，並聽取
    其與公訴人之意見後，本院合議庭裁定，依刑事訴訟法第27
    3 條之1 規定，由受命法官獨任進行簡式審判程序，是本案
    之證據調查，依刑事訴訟法第273 條之2 規定，不受同法第
    159 條第1 項、第161 條之2 、第161 條之3 、第163 條之
    1 及第164 條至第170 條規定之限制，合先敘明。
  (二)上開犯罪事實，業據被告陳榮輝於本院審判程序中均坦承不
    諱，且被告於前揭查獲時地為警依法對其採集之尿液經送請
    詮昕科技股份有限公司以酵素免疫分析法（EIA ）初步檢驗
    及氣相層析質譜儀分析法（GC/MS ）確認檢驗結果，確呈嗎
    啡、可待因陽性反應，此有雲林縣警察局斗六分局毒品犯罪
    嫌疑人尿液採驗作業管制紀錄表、詮昕科技股份有限公司10
    0 年9 月7 日所出具報告編號00000000之濫用藥物尿液檢驗
    報告附卷可稽（見雲林縣警察局斗六分局刑事偵查卷宗雲警
    六偵字第1000016473號警卷第1-2 頁），並有扣案殘渣袋1
    個、美娜水1 罐足資佐證，可認被告自白與事實相符，可採
    為論罪科刑之依據。本件事證既明，被告犯行洵堪認定，應
    依法論科。
三、論罪科刑之理由：
  (一)核被告所為，係犯毒品危害防制條例第10條第1 項之施用第
    一級毒品罪。被告持有第一級毒品海洛因後進而施用，其持
    有之低度行為為其施用之高度行為所吸收，不另論罪。
  (二)本院審酌被告施用毒品，足以戕害其身心，致精神障礙、性
    格異常，影響其身體健康，甚至造成生命危險，而其前於94
    年間經觀察勒戒，因認無繼續施用毒品之傾向，於94年10月
    27日釋放，至如犯罪事實欄所載99年9 月間再度施用而受檢
    察官為緩起訴處分之犯行間，將近5 年，顯見被告亦曾努力
    於戒除毒癮，惟最後仍未能拒絕毒品之誘惑，再次施用，殊
    為可惜。而被告自承目前有接受美沙冬療法，在其前妻之鼓
    勵之下，已1 個多月未再施用毒品，又被告於本案供出毒品
    來源係綽號「老大」之人，然因無進一步之年籍資料及聯絡
    方式而無法繼續追查，惟被告於另案臺灣彰化地方法院100
    年度訴字第975 號案件則有提供該案毒品來源之電話予員警
    追查，足認被告並非不想徹底戒除毒癮，惟仍須對被告施以
    一定期間自由刑，始足以隔絕與外界聯繫，進一步達到幫助
    其戒除毒癮之效，另考量其犯後能坦承犯行，態度尚稱良好
    ，及其施用毒品之行為於本質上係屬自我戕害行為，並被告
    有正當工作，月收入約有新臺幣3 、4 萬元，有3 名子女、
    及父、母、阿公賴其撫養等一切情狀，量處如主文所示之刑
    。
  (三)至扣案之殘渣袋1 個、美娜水1 罐，均係被告所有並分別供
    其施用第一級毒品海洛因所用之物，均據其於本院審理中供
    明，又上開器具本質尚可供其他用途之用，客觀上難認係專
    供施用毒品之器具，爰依刑法第38條第1 項第2 款之規定，
    均宣告沒收之。
四、應適用之法律：
  (一)刑事訴訟法第273 條之1 第1 項、第299 條第1 項前段。
  (二)毒品危害防制條例第10條第1 項。
  (三)刑法第11條前段、第38條第1 項第2 款。
本案經檢察官吳淑娟到庭執行職務
中    華    民    國  100     年    11    月    23    日
                  刑事第一庭  法  官  謝 宜 雯
以上正本證明與原本無異。
如不服本判決應於收受送達後10日內向本院提出上訴書狀，並應
敘述具體理由；其未敘述上訴理由者，應於上訴期間屆滿後20日
內向本院補提理由書（均須按他造當事人之人數附繕本）「切勿
逕送上級法院」。
                              書記官  林 美 鳳
中    華    民    國  100     年    11    月    23    日
附錄本判決論罪科刑法條全文：
毒品危害防制條例第10條：
施用第一級毒品者，處6 月以上5 年以下有期徒刑。
施用第二級毒品者，處3 年以下有期徒刑。